臺灣板橋地方法院交通事件裁定　　　　 96年度交聲字第405號
原處分機關　交通部公路總局臺北區監理所板橋監理站
異　議　人
即受處分人　甲○○
上列異議人因違反道路交通管理處罰條例案件，對於交通部公路
總局臺北區監理所板橋監理站於民國96年3 月6 日以板監裁字裁
41-CP0000000號違反道路交通管理事件裁決書，聲明異議，本院
裁定如下：
    主  文
異議駁回。
    理  由
一、異議意旨略以：異議人於民國95年12月26日騎乘UTK-457 號
    機車至臺北縣板橋市捷運府中站轉搭捷運，遂將上開機車停
    放於捷運局設立之機車停車場，因停車場內機車停車多，秩
    序亦亂，故異議人亦選擇靠邊停放，未料竟遭警方以「停車
    位置不依規定」逕行舉發。上揭捷運局設立之停車場係屬道
    路以外之路外停車場，而非路邊停車格，應不屬於道路範圍
    內，道路交通管理處罰條例係針對道路範圍內含路邊停車格
    之違規停車，始有該條例之適用。既非屬道路範圍，警察單
    位憑何進入執勤？上揭停車場既不屬於道路範圍，應回歸到
    停車場法之適用，而非由警察機關運用公權力去執行，爰依
    法聲明異議，請求撤銷原處分云云。
二、汽車在停車場內或路邊准停車處所停車時，應依規定停放，
    不得紊亂，道路交通安全規則第112 條第1 項第14款定有明
    文；又汽車駕駛人停車時，停車時間、位置、方式、車種不
    依規定者，處新臺幣（下同）六百元以上一千二百元以下罰
    鍰，道路交通管理處罰條例第56條第1 項第9 款亦有明文規
    定。
三、經查：本件異議人即受處分人甲○○，於民國95年12月26日
    下午1 時55分許，將其所有之UTK-457 號機車停放於臺北縣
    板橋市捷運府中站3 號出口處之停車場時，因停車位置不依
    規定之違規事實，經臺北縣政府警察局交通隊警員李仁杰於
    96年1 月17日依據採證照片逕行舉發，嗣異議人於96年1 月
    22日提出申訴，經臺北縣政府警察局板橋分局於96年2 月16
    日以北縣警板交裁字第0960006788號函知異議人違規事實明
    確，嗣原處分機關於96年3 月6 日以板監裁字裁41-CP00000
    00號違反道路交通管理事件裁決書，依道路交通管理處罰條
    例第56條第1 項第9 款之規定，裁處異議人即受處分人罰鍰
    六百元，異議人收受該裁決書後，於96年3 月22日提出聲明
    異議等情，有上開裁決書、送達證書、陳訴書、臺北縣政府
    警察局96年1 月17日北縣警交字第CP0000000 號舉發違反道
    路交通管理事件通知單、採證照片一幀及臺北縣政府警察局
    板橋分局上開書函影本等件在卷可稽，且異議人對於上開機
    車輛於上述時、地停車之事實亦不爭執，有本件聲明異議狀
    在卷可稽。按道路交通管理、處罰，依道路交通管理處罰條
    例規定，該條例第2 條定有明文，又該條例所稱之「道路」
    ，係指公路、街道、巷衖、廣場、騎樓、走廊或其他供公眾
    通行之地方，該條例第3條第1款亦有明文規定。本件異議人
    將其所有之UTK-457 號機車停放於臺北縣板橋市捷運府中站
    3 號出口處之停車場，該停車場係供機車出入、停放，顯屬
    供公眾通行之地方無訛，異議人謂：該停車場係屬道路以外
    之路外停車場，應不屬於道路範圍內，不適用道路交通管理
    處罰條例云云，顯屬誤會。而依卷附之採證照片所示，異議
    人所有之上開機車未停放在停車格內，停車位置旁之地上亦
    已標示「禁止停車加強拖吊」，是異議人在停車場內停車時
    ，顯然未依規定停放，其於上揭時、地停車位置不依規定之
    違規事實，洵堪認定，是原處分機關據以援引上開規定，裁
    處異議人即受處分人罰鍰六百元，於法並無違誤，本件異議
    為無理由，應予駁回。
據上論斷，應依道路交通管理處罰條例第87條第2 項，道路交通
案件處理辦法第19條，裁定如主文。
中　　華　　民　　國　　96　　年　　8 　　月　　20　　日
                      交通法庭  法  官  戴嘉清
以上正本證明與原本無異。
如不服本裁定，應於裁定送達後5日內向本院提出抗告狀。
                                書記官  廖貞音
中　　華　　民　　國　　96　　年　　8 　　月　　20　　日
